# 请教陈版主：汇算清缴问题（以前年度报告调整）

提问人：lcx2456 时间：2019-05-16 20:08:25
请问：
一家公司 16 年税率为25%， 17 年税率为 15%， 18 年税率为15%， 18 年调整了以前年度的报告，使得 16 ， 17 年的纳税调整后的金额与汇算清缴不一致，之前的报告算出来以前要交 200 多万的税，现在算出来只要交 5 万的税，那么在 18 年纳税申报时，要如何处理这个差异？截止 18 年汇算清缴前已经交了 200 多万的所得税。

回答人：chenyiwei
建议与主管税务机关沟通，确定能否依据《税收征管法》及其实施细则规定申请退还前期多缴纳的税款，或者将前期多缴的税款抵顶以后年度的应纳税款等。以确定如何进行税务、账务调整。